臺灣雲林地方法院民事判決
109年度訴字第539號
原      告  廖年愿  

訴訟代理人  林永山律師
被      告  廖政一  

訴訟代理人  廖鴻文  
被      告  廖政壽  

訴訟代理人  廖麗惠  
被      告  廖耿逸  

兼  上一人
訴訟代理人  廖大慶  

被      告  廖文聖  

            廖宗聖  


            李年政  

            廖政致  


            廖李愛笑

訴訟代理人  廖本順  
被      告  廖邑軒  

            廖寶珠  

            鍾素卿  

            廖玲玲  

            廖美怡  



            廖位章  


            陳巧    

            陳廖訪  

            陳永和  

            陳若蘭  

            陳春美  

上四人共同
訴訟代理人  陳家維  
上列當事人間請求分割共有物事件，本院於民國110年8月10日言
詞辯論終結，判決如下：
    主      文
一、兩造共有坐落雲林縣○○鄉○○段○○○地號、面積九一八平方公
    尺土地，依雲林縣西螺地政事務所民國一○九年十一月十三
    日土地複丈成果圖所示方法分割，即：
  ㈠編號a部分面積三三○平方公尺土地，分歸被告廖邑軒、廖寶
    珠共同取得，並按被告廖邑軒、廖寶珠應有部分各二分之一
    之比例保持共有。
  ㈡編號b部分面積二七八平方公尺土地，分歸被告李年政取得。
  ㈢編號c部分面積一一九平方公尺土地，分歸被告廖李愛笑取得
    。
  ㈣編號d部分面積一一六平方公尺土地，分歸被告廖位章取得。
  ㈤編號e部分面積七五平方公尺土地，分歸被告廖文聖、廖宗聖
    、鍾素卿、廖玲玲、廖美怡公同共有取得。
二、兩造共有坐落雲林縣○○鄉○○段○○○地號、面積三八五點二一
    平方公尺土地及同段五○七地號、面積三四八五點一三平方
    公尺土地及同段五一五地號、面積一一七二點四八平方公尺
    土地，合併分割如雲林縣西螺地政事務所民國一○九年十二
    月八日土地複丈成果圖所示，即：
  ㈠編號A部分面積五八二點一六平方公尺土地，分歸被告陳巧取
    得。
  ㈡編號B部分面積三一五點九二平方公尺土地，分歸被告陳廖訪
    、陳永和、陳若蘭、陳春美共同取得，並按被告陳廖訪、陳
    永和、陳若蘭、陳春美應有部分各四分之一之比例保持共有
    。
  ㈢編號C部分面積一○一三點一四平方公尺土地，分歸廖政一、
    廖政壽、廖大慶、廖耿逸共同取得，並按被告廖政一應有部
    分一○○一六一分之三二五六一、被告廖政壽應有部分一○○一
    六一分之四五一○○、被告廖大慶應有部分一○○一六一分之一
    ○八○○、被告廖耿逸應有部分一○○一六一分之一一七○○之比
    例保持共有。
  ㈣編號D1部分面積五二一點八二平方公尺土地及編號D2部分面
    積四八二點四五平方公尺土地，均分歸原告取得。
  ㈤編號E部分面積一二四○點六六平方公尺土地，分歸被告廖文
    聖、廖宗聖共同取得，並按被告廖文聖應有部分一六○五分
    之九五三、被告廖宗聖應有部分一六○五分之六五二之比例
    保持共有。
  ㈥編號F部分面積八八六點六七平方公尺土地，分歸原告與被告
    廖政一、廖政壽、廖大慶、廖耿逸、廖文聖、廖宗聖共同取
    得，並按原告應有部分三九○五八二分之一二九九二一、被
    告廖政一應有部分三九○五八二分之三二五六一、被告廖政
    壽應有部分三九○五八二分之四五一○○、被告廖大慶應有部
    分三九○五八二分之一○八○○、被告廖耿逸應有部分三九○五
    八二分之一一七○○、被告廖文聖應有部分三九○五八二分之
    九五三○○、被告廖宗聖應有部分三九○五八二分之六五二○○
    之比例保持共有，作為私設道路使用。
三、第一項土地，被告廖邑軒、廖寶珠、廖李愛笑、廖位章應補
    償原告及被告李年政、廖文聖、廖宗聖、鍾素卿、廖玲玲、
    廖美怡、廖政致、廖政一、廖政壽如附表二所示之金額。
四、第二項土地，被告廖政一、廖政壽、廖大慶、廖耿逸、陳廖
    訪、陳永和、陳若蘭、陳春美應補償原告及被告廖文聖、廖
    宗聖、李年政、廖李愛笑、廖邑軒、廖寶珠、廖位章、陳巧
    如附表三所示之金額。　　　
五、訴訟費用由兩造依附表一所示之比例負擔。
    事實及理由
壹、程序方面：
一、被告廖大慶、廖耿逸、李年政、廖政致、廖美怡、廖位章、
    陳巧經合法通知，均未於最後言詞辯論期日到場，核無民事
    訴訟法第386 條各款所列情形，爰依原告之聲請，由其一造
    辯論而為判決。
二、按訴訟繫屬中為訴訟標的之法律關係，雖移轉於第三人，於
    訴訟無影響，但第三人如經兩造同意，得聲請代當事人承當
    訴訟，民事訴訟法第254條第1項前段定有明文。查被告陳若
    蘭、陳春美於訴訟繫屬本院後之民國109年8月間，將其等就
    坐落雲林縣○○鄉○○段000地號、面積1,172.48平方公尺土地
    （下稱515地號土地）應有部分各16分之1移轉登記予被告陳
    廖訪（見調字卷第41、43頁，訴字卷第355頁），因被告陳
    廖訪未經兩造同意聲請代被告陳若蘭、陳春美承當訴訟，故
    仍應列被告陳若蘭、陳春美為本件之當事人，先行說明。　
    　
貳、實體方面：
一、原告起訴主張：坐落雲林縣○○鄉○○段000地號、面積918平方
    公尺土地（下稱505地號土地）為原告與被告李年政、廖政
    致、廖政一、廖政壽、廖李愛笑、廖邑軒、廖寶珠、鍾素卿
    、廖玲玲、廖文聖、廖美怡、廖宗聖、廖位章所共有；同段
    506地號、面積385.21平方公尺土地（下稱506地號土地）為
    原告與被告李年政、廖政一、廖政壽、廖大慶、廖耿逸、廖
    李愛笑、廖邑軒、廖寶珠、廖文聖、廖宗聖、廖位章所共有
    ；同段507地號、面積3,485.13平方公尺土地（下稱507地號
    土地）為原告與被告廖政一、廖政壽、廖大慶、廖耿逸、廖
    文聖、廖宗聖所共有；515地號土地為原告與被告廖政一、
    廖政壽、廖大慶、廖耿逸、廖文聖、廖宗聖、陳巧、陳廖訪
    、陳永和、陳若蘭、陳春美所共有（上開4筆土地以下合稱
    系爭共有土地），共有人之應有部分詳如附表一所示。上開
    土地並無物之使用目的不能分割之情形，兩造亦無不分割之
    協議，且上開土地相鄰，為此請求合併分割，將上開土地原
    物分配予共有人，並主張：505地號土地依雲林縣西螺地政
    事務所（下稱西螺地政）109年11月13日土地複丈成果圖（
    下稱附圖一）所示方法分割，506、507、515地號土地依西
    螺地政109年12月8日土地複丈成果圖（下稱附圖二）所示方
    法分割。
二、被告之陳述：
  ㈠被告廖政一：
    ⒈505地號土地同意依附圖一所示方法分割。
    ⒉附圖二編號C部分土地是分由被告廖政一、廖政壽、廖大慶
      、廖耿逸共同取得，既然這次要處理分割，就一併處理，
      所以我主張將編號C部分土地分為C1、C2、C3三筆土地，
      由被告廖政一分得編號C1部分土地，被告廖大慶、廖耿逸
      共同取得編號C2部分土地，被告廖政壽分得編號C3部分土
      地，編號C1、C2部分土地不需要使用編號F道路，所以不
      用負擔道路用地（詳如訴字卷第371頁）。
    ⒊編號C部分土地根本沒有臨路，臨路的土地是515、506地號
      土地，為什麼要合併計價，鑑價公司是用一大塊來鑑價，
      這樣是不對的。而且我們要共同負擔道路用地，鑑定價格
      又以市價來找補，非常不合理。　　
  ㈡被告廖政壽：
    ⒈505地號土地同意依附圖一所示方法分割。
    ⒉被告廖政壽分得編號C部分土地臨路，用不到編號F道路，
      所以不要負擔道路用地。
    ⒊土地分割與建商買地圖利是不一樣，所以不能以一般市價
      ，而且還取高點來做鑑價。我們分在前面的土地是在60年
      前有以2,000斤的穀子來貼補使用後面土地的共有人，而
      且最後一戶還多分一丈地可以種樹防風，等於507地號土
      地在60年前已經都貼補過了，所以分得507地號土地的每
      個位置的價值是一樣，不應該相互找補。另外，一般的分
      割價都是以公告地價再加4成，不會取市價的最高點來做
      為成交價。
  ㈢被告廖大慶、廖耿逸：
    506、507、515地號土地同意合併分割如附圖二所示。
  ㈣被告廖文聖：
    ⒈505地號土地同意依附圖一所示方法分割。
    ⒉506、507、515地號土地同意合併分割如附圖二所示。
    ⒊對鑑價結果無意見。
  ㈤被告廖宗聖：
    ⒈505地號土地同意依附圖一所示方法分割。
    ⒉506、507、515地號土地同意合併分割如附圖二所示。
    ⒊對鑑價結果無意見。　　　　
  ㈥被告李年政：
    ⒈505地號土地同意依附圖一所示方法分割。
    ⒉506、507、515地號土地同意合併分割如附圖二所示。
  ㈦被告廖政致：
    505地號土地同意依附圖一所示方法分割。
  ㈧被告廖李愛笑：
    ⒈505地號土地同意依附圖一所示方法分割。
    ⒉506、507、515地號土地同意合併分割如附圖二所示。
    ⒊對鑑價結果無意見。　　　
  ㈨被告廖邑軒：
    ⒈505地號土地同意依附圖一所示方法分割。
    ⒉506、507、515地號土地同意合併分割如附圖二所示。
    ⒊對鑑價結果無意見。
  ㈩被告廖寶珠：
    ⒈505地號土地同意依附圖一所示方法分割。
    ⒉506、507、515地號土地同意合併分割如附圖二所示。
    ⒊對鑑價結果無意見。
  被告鍾素卿：
    ⒈505地號土地同意依附圖一所示方法分割。
    ⒉對鑑價結果無意見。
  被告廖玲玲：
    ⒈505地號土地同意依附圖一所示方法分割。
    ⒉對鑑價結果無意見。
  被告廖位章：
　　⒈505地號土地同意依附圖一所示方法分割。
　　⒉506、507、515地號土地同意合併分割如附圖二所示。
  被告陳巧：
    506、507、515地號土地同意合併分割如附圖二所示。
  被告陳廖訪、陳永和、陳若蘭、陳春美：
    ⒈506、507、515地號土地同意合併分割如附圖二所示。
    ⒉對鑑價結果無意見。　
  被告廖美怡未於調解程序及言詞辯論期日到場，亦未提出書
    狀為任何聲明或陳述。
三、本院之判斷：
  ㈠按各共有人，除法令另有規定外，得隨時請求分割共有物，
    但因物之使用目的不能分割或契約訂有不分割之期限者不在
    此限；共有物之分割，依共有人協議之方法行之；分割之方
    法不能協議決定，或於協議決定後因消滅時效完成經共有人
    拒絕履行者，法院得因任何共有人之請求，命以原物分配於
    各共有人，但各共有人均受原物之分配顯有困難者，得將原
    物分配於部分共有人；共有人部分相同之相鄰數不動產，各
    該不動產均具應有部分之共有人，經各不動產應有部分過半
    數共有人之同意，得適用前項規定，請求合併分割，民法第
    823條第1項、第824條第1項、第2項第1款、第6項前段分別
    定有明文。經查，原告主張505地號土地為原告與被告李年
    政、廖政致、廖政一、廖政壽、廖李愛笑、廖邑軒、廖寶珠
    、鍾素卿、廖玲玲、廖文聖、廖美怡、廖宗聖、廖位章所共
    有；506地號土地為原告與被告李年政、廖政一、廖政壽、
    廖大慶、廖耿逸、廖李愛笑、廖邑軒、廖寶珠、廖文聖、廖
    宗聖、廖位章所共有；507地號土地為原告與被告廖政一、
    廖政壽、廖大慶、廖耿逸、廖文聖、廖宗聖所共有；515地
    號土地為原告與被告廖政一、廖政壽、廖大慶、廖耿逸、廖
    文聖、廖宗聖、陳巧、陳廖訪、陳永和、陳若蘭、陳春美所
    共有，共有人之應有部分如附表一所示等情，有系爭共有土
    地登記謄本在卷可證（見調字卷第21-43、117-145頁，訴字
    卷第329-355頁），堪信屬實。又本件被告廖美怡從未於調
    解程序或言詞辯論期日到場，顯然系爭共有土地無法以協議
    方式分割。且系爭共有土地之共有人間並無訂立不分割之期
    限，上開土地依其使用目的亦非不能分割，則原告以兩造不
    能協議分割，訴請將系爭共有土地裁判分割，即屬有據，應
    予准許。另506、507、515地號土地相鄰，且部分共有人相
    同，均屬乙種建築用地，有前述土地登記謄本及地籍圖在卷
    可查（見調字卷第45-47頁），原告與被告廖政一、廖政壽
    、廖大慶、廖耿逸、廖文聖、廖宗聖、李年政、廖李愛笑、
    廖邑軒、廖寶珠、廖位章、陳巧、陳廖訪、陳永和、陳若蘭
    、陳春美等人亦均同意將506、507、515地號土地合併分割
    ，故原告請求將506、507、515地號土地合併分割，亦屬有
    據。
  ㈡按法院裁判分割共有物，應斟酌各共有人之意願、各共有人
    之利害關係、使用情形、共有物之性質及價值、經濟效用、
    符合公平經濟原則，其分割方法始得謂為適當。經查，505
    、506、515地號土地南邊均臨156縣道，507地號土地四周均
    無臨路。505地號土地上有被告廖邑軒、廖寶珠共有之建物
    ，506、507地號土地上有被告廖政一、廖政壽、廖大慶、廖
    耿逸共有之建物，507地號土地上有被告廖文聖、廖宗聖共
    有之建物，515地號土地上有被告陳巧、陳廖訪、陳永和、
    陳若蘭、陳春美等人之建物等情，業經本院會同兩造及西螺
    地政測量員履勘現場屬實，有本院之勘驗筆錄、內政部國土
    測繪中心網路圖及現場照片、西螺地政109年7月31日雲西地
    二字第1090004099號函暨109年7月27日土地複丈成果圖在卷
    可明（見調字卷第213-227、261-263頁）。本院審酌：
　　⒈505地號土地：
　　  ⑴原告及被告廖政一、廖政壽、廖文聖、廖宗聖、李年政
        、廖政致、廖李愛笑、廖邑軒、廖寶珠、鍾素卿、廖玲
        玲、廖位章等人均明白表示505地號土地同意依附圖一
        所示方法分割（見調字卷第319、322頁，訴字卷第84頁
        ），且本院將附圖一所示之分割方案送達被告廖美怡，
        被告廖美怡亦未具狀為反對之陳述，可見其對505地號
        土地依附圖一所示方法分割，亦無意見，則505地號土
        地依附圖一所示方法分割，符合大多數共有人之意願。
　　  ⑵又505地號土地依附圖一所示方法分割，被告廖邑軒、廖
        寶珠分得之編號a部分土地與其等所有之同段504地號土
        地合併使用；被告李年政分得之編號b部分土地與其所
        有之同段503地號土地合併使用；被告廖李愛笑分得之
        編號c部分土地與其所有之同段502地號土地合併使用；
        被告廖位章分得之編號d部分土地與其所有之同段501地
        號土地合併使用，使得同段501、502、503、504地號土
        地可通往156縣道，亦可解決上開共有人之出入問題。
　　  ⑶是以，本院審酌共有人之意願、共有物之性質、使用現
        狀、經濟效用及共有人之全體利益，認為505地號土地
        依附圖一所示方法分割，尚屬公平妥適，因此判決505
        地號土地分割如主文第一項所示。
    ⒉506、507、515地號土地：　　　　
　　  ⑴原告與被告廖大慶、廖耿逸、廖文聖、廖宗聖、李年政
        、廖李愛笑、廖邑軒、廖寶珠、廖位章、陳巧、陳廖訪
        、陳永和、陳若蘭、陳春美等人均明白表示同意506、5
        07、515地號土地依附圖二所示方法合併分割，故506、
        507、515地號土地依附圖二所示方法分割，符合大多數
        共有人之意願。
　　  ⑵被告廖政一於最後言詞辯論期日雖稱其主張將編號C部分
        土地分割成C1、C2、C3三筆土地，分別由被告廖政一、
        被告廖大慶與被告廖耿逸、被告廖政壽取得上開土地，
        且分得編號C1、C2土地之人不需使用編號F道路，所以
        不用負擔道路用地等語。被告廖政壽亦稱其分得之土地
        已經臨路，不需使用編號F道路，所以不同意負擔道路
        用地等語。惟查，被告廖政一、廖政壽於歷次調解程序
        及言詞辯論期日皆表示如附圖二所示編號C部分土地上
        有其等與被告廖大慶、廖耿逸共有之雲林縣○○鄉○○村○○
        ○00號三合院平房，希望分得編號C部分土地，得以保留
        建物，而且同意共同負擔編號F道路用地，直至附圖二
        繪製完成，並已鑑價完成後，於最後言詞辯論期日始變
        更陳述如上，顯然違反禁反言原則。又編號C部分土地
        上有被告廖政一、廖政壽、廖大慶、廖耿逸共有之三合
        院平房，倘若採被告廖政一所提出之方案將編號C部分
        土地分割成C1、C2、C3三筆土地，則其四人共有之三和
        院平房將會被拆成三等份，造成其他共有人受有損害。
        另編號F部分土地係供分得編號D1、D2、E部分土地共有
        人通行之私設道路，由分得編號C、D1、D2、E部分土地
        之共有人即原告與被告廖政一、廖政壽、廖大慶、廖耿
        逸、廖文聖、廖宗聖按應有部分比例共同負擔，符合公
        平原則。況採附圖二所示方法分割，開設編號F私設道
        路後，被告廖政一等人分得之編號C部分土地變成雙面
        臨路，對被告廖政一等人亦屬有利。故被告廖政一主張
        再將編號C部分土地分割成C1、C2、C3三筆土地，及被
        告廖政一、廖政壽主張其等不負擔道路用地，皆為本院
        所不採。
　　  ⑶此外，506、507、515地號土地依附圖二所示方法分割，
        可保留大部分共有人之建物，符合共有人之使用現狀，
        且每位共有人所分得之土地形狀方整，且均臨現有道路
        或私設道路，出入不成問題，日後亦均得建築房屋使用
        。是以，本院審酌共有人之意願、共有物之性質、使用
        現狀、經濟效用及共有人之全體利益，認為506、507、
        515地號土地依附圖二所示方法分割，尚屬公平妥適，
        因此判決506、507、515地號土地合併分割如主文第二
        項所示。
  ㈢按以原物為分配時，如共有人中有未受分配，或不能按其應
    有部分受分配者，得以金錢補償之，民法第824 條第3 項定
    有明文。又法院裁判分割共有物，除應斟酌各共有人之利害
    關係，及共有物之性質外，尚應斟酌共有物之價格，倘共有
    人中有不能按其應有部分受分配，或所受分配之不動產，其
    價格不相當時，法院非不得命以金錢補償之（最高法院57年
    度台上字第2117號判決意旨參照）。經查，505地號土地如
    採附圖一所示方法分割，則被告廖邑軒、廖寶珠、廖李愛笑
    、廖位章各多分88.5平方公尺、88.5平方公尺、42.5平方公
    尺、39.5平方公尺土地，原告及被告李年政、廖文聖、廖宗
    聖、鍾素卿、廖玲玲、廖美怡（上5人為公同共有）、廖政
    致、廖政一、廖政壽分別少分153平方公尺、28平方公尺、1
    .5平方公尺、19.13平方公尺、19.12平方公尺、38.25平方
    公尺土地；506、507、515地號土地如採附圖二所示方法分
    割，則被告廖政一、廖政壽、廖大慶、廖耿逸、廖文聖、陳
    廖訪、陳永和、陳若蘭、陳春美各多分77.67平方公尺、107
    .57平方公尺、25.76平方公尺、27.91平方公尺、0.01平方
    公尺、5.73平方公尺、5.73平方公尺、5.73平方公尺、5.73
    平方公尺土地，被告李年政、廖李愛笑、廖邑軒、廖寶珠、
    廖位章、陳巧分別少分129平方公尺、32平方公尺、32平方
    公尺、32平方公尺、32平方公尺、4.84平方公尺土地，均有
    增減面積之情形，且有些共有人分得臨現有道路之土地，有
    些共有人則分配在裡地，其土地價值亦有差異，共有人間即
    有應相互補償之必要。本件經送宏威不動產估價師事務所（
    下稱不動產估價師）鑑價，鑑定結果認為：505地號土地部
    分，被告廖邑軒、廖寶珠、廖李愛笑、廖位章應補償原告及
    被告李年政、廖文聖、廖宗聖、鍾素卿、廖玲玲、廖美怡、
    廖政致、廖政一、廖政壽如附表二所示之金額；506、507、
    515地號土地部分，被告廖政一、廖政壽、廖大慶、廖耿逸
    、陳廖訪、陳永和、陳若蘭、陳春美應補償原告及被告廖文
    聖、廖宗聖、李年政、廖李愛笑、廖邑軒、廖寶珠、廖位章
    、陳巧如附表三所示之金額，有不動產估價師110年4月29日
    110宏南鑑字第WN00000000號函檢送之估價報告書在卷可憑
    （見訴字卷第147、203頁，估價報告書置於卷外）。被告廖
    政壽雖稱分在前面土地之共有人於60年前有以2,000斤稻米
    貼補使用後面土地之共有人，所以不用再相互找補，此部分
    其有原告母親生前之錄影帶為證等語，被告廖政壽亦稱其已
    負擔道路用地，不動產估價師再以市價來找補，非常不合理
    等語。然本院審酌不動產估價師之鑑價是由估價人員親赴系
    爭土地勘察，實際查訪交易資訊，並參閱地籍圖、街區圖、
    航照圖，於現場比對位置及配置，然後依影響系爭土地價格
    之政策面、經濟面、不動產市場發展概況、區域因素及個別
    因素，採用比較法進行評估，據以計算出共有人間應相互補
    償之金額，其鑑價結果應屬公正客觀可採。而被告廖政壽上
    開所述縱能提出原告母親生前之錄影帶為證，但因506、507
    地號土地共有人並無達成協議分割方法，故被告廖政壽上開
    所述充其量只是共有人間分管使用之約定而已，並非506、5
    07地號土地共有人間就找補之金額已成立協議。況本件是50
    6、507、515地號土地合併分割，需分別計算每位共有人持
    有每筆土地之應有部分價值，再與其等分得之土地價值相比
    較，得出共有人應相互補償之金額，故被告廖政壽以60年前
    其已給付其他共有人稻米2,000斤，主張不用再補償其他共
    有人云云，為不足採。準此，有關505地號土地之補償金部
    分判決如主文第三項所示，就506、507、515地號土地之補
    償金部分判決如主文第四項所示。
四、又分割共有物乃具非訟事件之性質，法院斟酌何種分割方法
    較能增進共有物之經濟效益，並兼顧兩造之利益，以決定適
    當之分割方法，不因何造起訴而有不同，故原告請求裁判分
    割共有物雖有理由，惟關於所支出之訴訟費用，應由共有人
    全體按其應有部分比例負擔，方屬公平，故本院審酌兩造之
    利害關係，命本件訴訟費用由兩造按原應有部分即附表一所
    示比例負擔。
五、訴訟費用負擔之依據：民事訴訟法第78條、第80條之1、第8
    5條第1項、第2項。
中　　華　　民　　國　　110 　年　　8 　　月　　24　　日
                  民事第二庭    法  官  蔡碧蓉

以上正本係照原本作成。
如對本判決上訴，須於判決送達後20日內向本院提出上訴狀（須
附繕本）。如委任律師提起上訴者，應一併繳納上訴審裁判費。
中　　華　　民　　國　　110 　年　　8 　　月　　24　　日
                                書記官　鄭蕉杏

附表一：雲林縣○○鄉○○段000○000○000○000地號土地共有人之應有部分及訴訟費用負擔之比例       編號 共有人姓名 505地號土地之應有部分 506地號土地之應有部分 507地號土地之應有部分 515地號土地之應有部分 訴訟費用負擔之比例 1 李年政 3分之1 3分之1 0 0 596082分之43500 2 廖政致 48分之1 0 0 0 596082分之1913 3 廖政一 48分之1 48分之1 12分之1 128分之3 596082分之34473 4 廖政壽 48分之2 48分之2 6000分之654 128分之6 596082分之48925 5 廖李愛笑 12分之1 12分之1 0 0 596082分之10850 6 廖邑軒 12分之1 12分之1 0 0 596082分之10850 7 廖寶珠 12分之1 12分之1 0 0 596082分之10850 8 鍾素卿、廖玲玲、廖文聖、廖美怡、廖宗聖 12分之1 （公同共有） 0 0 0 596082分之7650 （連帶負擔） 9 廖年愿 6分之1 6分之1 3分之1 16分之1 596082分之145221 10 廖位章 12分之1 12分之1 0 0 596082分之10850 11 廖大慶 0 6000分之62 60000分之1639 128分之1 596082分之10800 12 廖耿逸 0 6000分之63 60000分之1639 128分之2 596082分之11700 13 廖文聖 0 24分之1 30000分之7591 64分之3 596082分之95300 14 廖宗聖 0 24分之1 6分之1 64分之3 596082分之65200 15 陳巧 0 0 0 2分之1 596082分之58700 16 陳廖訪 0 0 0 16分之1 596082分之7325 17 陳永和 0 0 0 16分之1 596082分之7325 18 陳若蘭 0 0 0 16分之1 596082分之7325 17 陳春美 0 0 0 16分之1 596082分之7325 
附表二：505地號土地共有人間應相互補償之金額：
  應補償 應受償 廖邑軒 廖寶珠 廖李愛笑 廖位章 合計（新臺幣） 李年政  24,876元  24,876元  11,946元  11,102元  72,800元 廖文聖、廖宗聖、鍾素卿、廖玲玲、廖美怡（公同共有）   1,333元    1,333元      639元     595元   3,900元 廖政致  16,990元  16,991元   8,160元   7,584元  49,725元 廖政一  16,991元  16,990元   8,160元   7,584元  49,725元 廖政壽  33,982元  33,982元  16,319元  15,167元  99,450元 廖年愿 135,928元 135,928元  65,276元  60,668元 397,800元 合計 230,100元 230,100元 110,500元 102,700元 673,400元 
附表三：506、507、515地號土地共有人間應相互補償之金額
  應補償 應受償 廖政一 廖政壽 廖大慶 廖耿逸 陳廖訪 陳永和 陳若蘭 陳春美 合計（新臺幣） 廖文聖    76,335元   103,161元   25,169元   26,349元    4,932元    5,604元    5,604元    5,604元   252,758元 廖宗聖    62,858元    84,947元   20,725元   21,697元    4,061元    4,615元    4,615元    4,615元    208,133元 廖年愿   176,167元   238,074元   58,084元   60,808元   11,382元   12,934元   12,934元   12,934元   583,317元 李年政   352,374元   476,205元  116,182元  121,631元   22,767元   25,871元   25,871元   25,871元 1,166,772元 廖李愛笑    87,411元   118,129元   28,820元   30,172元    5,647元    6,418元    6,418元    6,418元   289,433元  廖邑軒    87,411元   118,129元   28,820元   30,172元    5,648元    6,417元    6,418元    6,418元   289,433元  廖寶珠    87,411元   118,129元   28,820元   30,172元    5,648元    6,418元    6,417元    6,418元   289,433元  廖位章    87,411元   118,129元   28,820元   30,172元    5,648元    6,418元    6,418元    6,417元   289,433元  陳巧     2,725元     3,683元      899元      941元      176元      200元      200元      200元     9,024元 合計 1,020,103元 1,378,586元  336,339元  352,114元   65,909元   74,895元   74,895元   74,895元 3,377,736元